臺灣臺東地方法院刑事判決　　　　　　　100年度易字第323號
公　訴　人　臺灣臺東地方法院檢察署檢察官
被　　　告　林維修
上列被告因施用毒品案件，經檢察官提起公訴（100 年度毒偵字
第319、324號），被告於準備程序中，就被訴事實為有罪之陳述
，本院告知其簡式審判程序之旨，並聽取當事人之意見後，裁定
由受命法官獨任依簡式審判程序審理，茲判決如下：
    主  文
林維修施用第二級毒品，累犯，處有期徒刑拾月。
    犯罪事實
一、林維修前於民國97年間因施用第二級毒品案件，經本院97年
    度毒聲字第34號裁定入勒戒處所施以觀察、勒戒後，因無繼
    續施用毒品之傾向，於97年10月7 日釋放，並經臺灣臺東地
    方法院檢察署以97年度偵緝字第131 號為不起訴處分確定。
    復於5 年內，因施用第二級毒品案件，經本院以98年度東簡
    字第242號判處有期徒刑3月確定，及因詐欺案件，經本院以
    98年度東簡字第442號判處有期徒刑3月確定，上揭二罪並經
    本院以99年度聲字第65號裁定定其應執行刑為有期徒刑5 月
    確定，並於99年6月10 日易科罰金執行完畢（構成累犯）。
    復因施用第二級毒品案件，經本院99年度東簡字第172 號判
    處有期徒刑6 月確定，再因施用第二級毒品案件，經本院以
    99年度易字第201號判處有期徒刑6月確定，上揭二罪並經本
    院以99年度聲字第391號裁定定其應執行刑為有期徒刑11 月
    確定；又因施用第二級毒品案件，經本院以99年度易字第24
    9、323、327號判處有期徒刑6月、6月、8月，應執行有期徒
    刑1年6月確定。另因違反森林法及施用第二級毒品案件，分
    經本院以100年度訴字第66號、100年度易字第20號各判處有
    期徒刑1年、8月確定；末因施用第二級毒品案件，經本院以
    100年度易字第274號判決判處有期徒刑9 月確定（均未執行
    完畢）。詎其猶不知悔改，明知甲基安非他命係毒品危害防
    制條例第2條第2項第2 款所明定之第二級毒品，不得持有及
    施用，竟基於施用第二級毒品甲基安非他命之犯意，於100
    年5月25日14時許，在臺東縣臺東市○○路26之2號3 樓之住
    處內，以將第二級毒品甲基安非他命置於玻璃球內點火燻烤
    吸食煙氣之方式，施用第二級毒品甲基安非他命1 次。嗣於
    同年月26日晚上7 時許，林維修因另案通緝到案，經徵得林
    維修之同意，採集其尿液送驗（尿液檢體代號：B-099 號）
    ，並於遭緝獲後旋入監服刑，而於同年月27日經法務部矯正
    署臺東監獄人員採集尿液送驗，檢驗結果均呈現第二級毒品
    安非他命、甲基安非他命陽性反應，始悉上情。
二、案經臺東縣警察局臺東分局報告及法務部矯正署臺東監獄函
    送臺灣臺東地方法院檢察署檢察官偵查起訴。
    理  由
一、按除被告所犯為死刑、無期徒刑、最輕本刑為3 年以上有期
    徒刑之罪或高等法院管轄第一審案件者外，於第一次審判期
    日前之準備程序進行中，被告先就被訴事實為有罪之陳述時
    ，審判長得告知被告簡式審判程序之旨，並聽取當事人、代
    理人、辯護人及輔佐人之意見後，裁定進行簡式審判程序；
    又除簡式審判程序、簡易程序及第376條第1款、第2 款所列
    之罪之案件外，第一審應行合議審判，刑事訴訟法第273 條
    之1第1項、第284條之1分別定有明文。經核本件被告林維修
    所犯係死刑、無期徒刑、最輕本刑為3 年以上有期徒刑以外
    之罪，並屬刑事訴訟法第376條第1款所定之罪，其於準備程
    序中就被訴事實為有罪之陳述，經法官告知簡式審判程序之
    旨，並聽取公訴人及被告之意見後，本院爰依首揭規定，裁
    定進行簡式審判程序。
二、上揭犯罪事實，業據被告於本院審理中坦白承認，而其分於
    100年5月26日、27日所採集之尿液，經送慈濟大學濫用藥物
    檢驗中心以氣相層析質譜儀檢驗之結果，均呈安非他命及及
    甲基安非他命類陽性反應，亦有該中心均於同年6月9日所出
    具之濫用藥物中心檢驗總表2 紙在卷可稽，並有勘察採證同
    意書、臺東縣警察局臺東分局100 年度偵辦毒品案件嫌疑尿
    液採集代碼對照表、法務部矯正署臺東監獄收容人採尿檢驗
    登記簿各1紙及慈濟大學濫用藥物檢驗中心檢驗總表2紙存卷
    可參（分見臺東縣警察局臺東分局信警真字第1000004386號
    卷第6-8頁，臺灣臺東地方法院檢察署100 年度毒偵字第319
    號卷第6、8頁）。另按施用甲基安非他命後24小時內，約有
    施用劑量70％由尿中排出，約90％於72至96小時內自尿中排
    出，而其於尿液中排出之最長時限，受施用劑量、施用方式
    、個人體質及代謝情況等因素影響，因個案而異，一般可檢
    出尿液中存有甲基安非他命成分之最長時間為5 天，亦即僅
    憑尿液中呈安非他命陽性反應，推算吸食時間距採集時間之
    長短，最長可能不會超過5 日，亦有行政院衛生署管制藥品
    管理局91年10月3日管檢字第110436 號函附卷可參。故被告
    自白其在100年5月25日14時許施用第二級毒品甲基安非他命
    一事，揆諸上開說明，與被告因該次尿液檢驗結果呈甲基安
    非他命陽性反應，得以推論被告確有於同年月26日19時30分
    採尿前96小時內（應扣除查獲後採尿前之該段期間），有施
    用第二級毒品甲基安非命之情相符。足見被告任意性自白與
    事實相符，應堪採信。本件事證明確，被告上開犯行，洵堪
    認定，應予依法論科。又被告於民國97年間因施用毒品案件
    ，經本院97年度毒聲字第34號裁定令入勒戒處所觀察、勒戒
    後，因無繼續施用毒品之傾向而於97年10月7 日執行完畢釋
    放。復於98年間因施用第二級毒品案件，經本院98年度東簡
    字第242號判處有期徒刑3月確定，有臺灣高等法院被告前案
    紀錄表在卷可稽（本院卷第7-19頁），則其於觀察、勒戒執
    行完畢釋放後，5 年以內既曾再犯施用第二級毒品罪，故其
    被訴本本件施用第二級毒品犯行，依毒品危害防制條例第20
    條第3項之規定，自不得再為觀察、勒戒之裁定。
三、核被告所為，係犯毒品危害防制條例第10條第2 項之施用第
    二級毒品罪。其於98年間，因施用第二級毒品及詐欺等案件
    ，分別經本院98年度東簡字第242及442 號各判處有期徒刑3
    月，並經本院以99年度聲字第65 號裁定定應執行有期徒刑5
    月確定，並於99年6月10 日易科罰金執行完畢，有上開被告
    前案紀錄表可憑，則其於有期徒刑執行完畢後，5 年以內故
    意再犯本件有期徒刑以上之罪，為累犯，應依刑法第47條第
    1 項之規定加重其刑。爰審酌被告除有上開施用毒品之前案
    紀錄外，於98、99及100年間復因先後7次施用第二級毒品，
    分經本院99年度東簡字第172號與99年度易字第201、249、3
    23、327號與100年度易字第20號及100年度易字第274號判處
    有期徒刑6月（共4罪）、8月（共2罪）及9月（共1罪）確定
    ，則其既已明知施用甲基安非他命為法所不許，竟仍無視法
    律之規定及前所受之偵審教訓而再三施用，顯見其自我控制
    能力之不足與守法意識之薄弱，惟念其於警詢、偵查及本院
    審理中均坦白犯行，堪認尚知所悔悟，及其學歷為二專肄業
    、先前從事木工、從小父母離異等一切情狀，量處如主文所
    示之刑。
據上論斷，應依刑事訴訟法第273條之1第1項、第299條第1項前
段，毒品危害防制條例第10條第2項，刑法第11條前段、第47條
第1項，判決如主文。
本案經檢察官陳豐勳到庭執行職務。
中    華    民    國    100  年    10    月    11    日
                  刑事第二庭    法  官  侯弘偉
以上正本證明與原本無異。
如不服本判決應於收受送達後10日內向本院提出上訴書狀，並應
敘述具體理由；其未敘述上訴理由者，應於上訴期間屆滿後20日
內向本院補提理由書（均須按他造當事人之人數附繕本）。「切
勿逕送上級法院」。告訴人或被害人對於本判決如有不服，請書
具不服之理由狀，請求檢察官上訴者，其上訴期間之計算係以檢
察官收受判決正本之日期為準。
                                書記官  洪幸如
中    華    民    國   100    年    10    月    11    日
所犯法條：
毒品危害防制條例第10條
施用第一級毒品者，處 6 月以上 5 年以下有期徒刑。
施用第二級毒品者，處3年以下有期徒刑。